【裁判字號】    95,訴,1028
【裁判日期】    950817
【裁判案由】    違反槍砲彈藥刀械管制條例
【裁判全文】
臺灣臺北地方法院刑事判決              95年度訴字第1028號
公  訴  人  臺灣臺北地方法院檢察署檢察官
被      告  乙○○
                      樓
指定辯護人  甲○公設辯護人  林盛煌
上列被告因違反槍砲彈藥刀械管制條例案件，經檢察官提起公訴
（九十五年度偵字第一二二七一號），甲○判決如下：
    主      文
乙○○未經許可，持有可發射子彈具有殺傷力之改造手槍，處有
期徒刑參年貳月，併科罰金新臺幣伍萬元，罰金如易服勞役，以
新臺幣壹仟元折算壹日。扣案如附表所示之改造手槍貳支均沒收
。
    事      實
一、乙○○明知可發射子彈具有殺傷力之改造玩具手槍，係屬槍
    砲彈藥刀械管制條例所管制之違禁物品，非經中央主管機關
    許可，不得任意持有之，竟於九十四年五月間某日，在臺北
    縣新莊市○○街附近某模型道具槍店內，以新台幣九千元之
    價格，購入如附表所示可擊發適用子彈，具有殺傷力之改造
    手槍二支，而自該日起非法持有上開槍枝，並將之放置於台
    北縣新莊市○○路○段六十巷十一號之三四樓住處內，迄九
    十五年五月二十九日下午五時五十分許，乙○○攜帶上開改
    造手槍以供友人「阿輝」觀看時，為警在臺北市萬華區○○
    ○路二十四號前當場查獲，並扣得如附表所示之改造手槍二
    支及改造子彈一顆（子彈經鑑定結果認不具殺傷力）。
二、案經臺北市政府警察局內湖分局報請臺灣臺北地方法院檢察
    署檢察官偵查起訴。
    理      由
一、上開持有槍枝之犯罪事實，業據被告乙○○於警詢、偵查及
    甲○審理中坦承不諱（參見偵查卷第七至十頁、三十至三一
    頁及甲○卷第二二頁背面），並有扣案如附表所示之槍枝可
    資佐證；且上開槍枝經送請內政部警政署刑事警察局鑑定結
    果，認送鑑槍枝其中一支（槍枝管制編號：0000000
    000號）係由仿WALTHER廠PPK/S型半自動手槍製造之槍枝
    換裝土造金屬槍管而成之改造手槍，經檢視雖欠缺保險，惟
    不影響槍枝擊發功能，仍可擊發適用子彈，認具殺傷力；另
    一送鑑槍枝（槍枝管制編號：0000000000號）係
    由仿ＦＮ廠一九一０型半自動手槍製造之槍枝換裝土造金屬
    槍管而成之改造手槍，機械性能良好，可擊發適用子彈，亦
    具殺傷力等情，有該局九十五年五月三十日刑鑑字第０九五
    ００七七九０八號槍彈鑑定書在卷可憑（見偵卷第十三至十
    六頁），足徵被告前開出於任意性之自白與事實相符，應堪
    以信為真實。綜上所述，本件事證明確，被告犯行堪以認定
    ，應依法論科。
二、按刑法業於九十四年二月二日修正公布，且依刑法施行法第
    十條之一規定，已於本件被告行為後之九十五年七月一日生
    效施行，關於新舊法之比較適用，自應依刑法第二條第一項
    「按行為後法律有變更者，適用行為時之法律，但行為後之
    法律有利於行為人者，適用最有利於行為人之法律」之規定
    ，依「從舊從輕」原則而為比較；且比較時應就罪刑有關之
    共犯、未遂犯、想像競合犯、牽連犯、連續犯、結合犯，以
    及累犯加重、自首減輕暨其他法定加減原因（如身分加減）
    與加減例等一切情形，綜其全部罪刑之結果而為比較（最高
    法院九十五年五月二十三日九十五年度第八次刑庭會議決議
    參照）。爰先就本件新舊法比較結果論述如下：
  (一)按槍砲彈藥刀械管制條例第八條第四項之未經許可持有改造
    手槍罪，其法定刑應併科新臺幣七百萬元以下之罰金。依被
    告行為時即修正前刑法第三十三條第五款規定，罰金最低額
    為銀元一元，依現行法規所定貨幣單位折算新臺幣條例第二
    條折算為新臺幣之結果，前揭未經許可持有改造手槍罪其法
    定刑應併科銀元一元即新臺幣三元以上、新臺幣七百萬元以
    下罰金，惟修正後刑法第三十三條第五款就罰金刑規定為「
    新臺幣一千元以上，以百元計算之」，顯已將罰金刑之最低
    額提高為新臺幣一千元以上。經比較上述新舊法，認適用被
    告行為後之前揭新法規定，對被告並非較為有利。
  (二)關於易服勞役之折算標準，修正前刑法第四十二條第二、三
    項係規定「易服勞役以一元以上三元以下，折算一日。但勞
    役期限不得逾六個月」、「罰金總額折算逾六個月之日數者
    ，以罰金總額與六個月之日數比例折算」，其易服勞役之折
    算標準，依修正前罰金罰鍰提高標準條例第二條前段（該條
    文現已刪除）規定，係就其原定數額提高為一百倍折算一日
    ，是依被告行為時之易服勞役折算標準，係以銀元三百元即
    新臺幣九百元折算一日；惟修正後刑法第四十二條第三、五
    項則規定為：「易服勞役以新臺幣一千元、二千元、三千元
    折算一日。但勞役期限不得逾一年」、「罰金總額折算逾一
    年之日數者，以罰金總額與一年之日數比例折算」，係以新
    臺幣一千元、二千元、三千元之標準折算一日。經比較新舊
    法，以新法之易服勞役折算標準較有利於被告。
  (三)綜上所述，本件綜其全部比較結果，認修正後法定罰金刑之
    最低額雖有提高，惟修正後之罰金易服勞役標準較諸修正前
    規定對被告為有利，整體比較適用結果，仍認新法對被告較
    為有利，自應依刑法第二條第一項後段規定，適用有利於被
    告之新法規定，以為論處。
三、核被告所為，係犯槍砲彈藥刀械管制條例第八條第四項之未
    經許可持有改造手槍罪。被告自九十四年五月間某購入附表
    所示之改造手槍起，至九十五年五月二十九日晚間五時五十
    分許經警查獲時為止，其間之持有槍枝之行為，屬持有行為
    之繼續，應僅論以一罪。被告同時購得改造手槍二支而持有
    之，係以一行為觸犯槍砲彈藥刀械管制條例第八條第四項罪
    名，為想像競合犯，應從一重之該條例第八條第四項之持有
    改造手槍罪處斷。爰審酌被告前無犯罪前科，素行尚稱良好
    ，因一時好奇而購買改造手槍收藏之犯罪動機、目的、犯罪
    情節，雖未持以犯案，然已對於社會治安及他人安全造成潛
    在危害，及被告犯後坦承犯行，頗知悔悟之態度等一切情狀
    ，量處如主文所示之刑，並依修正後刑法第四十二條第三項
    規定，就所宣告之罰金刑諭知以新臺幣一千元折算一日之易
    服勞役折算標準。
四、扣案如附表所示改造手槍二支，均屬具有殺傷力之槍枝，有
    前揭槍彈鑑定書在卷可考，該槍彈依槍砲彈藥刀械管制條例
    第四條第一項第一款及第五條規定，非經許可不得製造、販
    賣、運輸、轉讓、出租、出借、持有、寄藏或陳列，自屬違
    禁物，爰依刑法第三十八條第一項第一款規定宣告沒收。至
    於扣案之改造子彈一顆，因鑑定結果不具殺傷力，有上開鑑
    定報告可考，故不予宣告沒收，爰予敘明。
據上論斷，應依刑事訴訟法第二百九十九條第一項前段，槍砲彈
藥刀械管制條例第八條第四項，刑法第十一條前段、第二條第一
項後段、第五十五條、第四十二條第三項、第三十八條第一項第
一款，判決如主文。
本案經檢察官鄭克盛到庭執行職務。
中    華    民    國    95    年    8     月    17    日
                  刑事第十三庭  審判長法  官  朱瑞娟
                                      法  官  鍾素鳳
                                      法  官  吳佳薇
上正本證明與原本無異。
如不服本判決應於送達後十日內向甲○提出上訴狀。
中    華    民    國    95    年    8     月    18    日
                                      書記官 潘文賢
附表：
┌──┬────────────────┬───┬────────────┐
│編號│   應    沒    收    之    物   │數  量│    備             註   │
├──┼────────────────┼───┼────────────┤
│(一)│由仿WALTHER廠PPK/S型半自動手槍製│壹支  │經鑑定結果，雖欠缺保險，│
│    │造，換裝土造金屬槍管而成之改造手│      │但不影響槍枝擊發功能，仍│
│    │槍（含彈匣一個，槍枝管制編號：一│      │擊發適用子彈，認具殺傷力│
│    │000000000號）          │      │。                      │
├──┼────────────────┼───┼────────────┤
│(二)│由仿FN廠1910型半自動手槍製造之槍│壹支  │經鑑定結果機械性能良好，│
│    │枝換裝土造金屬槍管而成之改造手槍│      │可擊發適用子彈，認具殺傷│
│    │（含彈匣一個，槍枝管制編號：一  │      │力。                    │
│    │000000000號）          │      │
└──┴────────────────┴───┴────────────┘
附錄本案論罪科刑法條全文
槍砲彈藥刀械管制條例第八條：
未經許可，製造、販賣或運輸鋼筆槍、瓦斯槍、麻醉槍、獵槍、
空氣槍或第四條第一項第一款所定其他可發射金屬或子彈具有殺
傷力之各式槍砲者，處無期徒刑或五年以上有期徒刑，併科新臺
幣一千萬元以下罰金。
未經許可，轉讓、出租或出借前項所列槍枝者，處五年以上有期
徒刑，併科新臺幣一千萬元以下罰金。
意圖供自己或他人犯罪之用，而犯前二項之罪者，處無期徒刑或
七年以上有期徒刑，併科新臺幣一千萬元以下罰金。
未經許可，持有、寄藏或意圖販賣而陳列第一項所列槍枝者，處
三年以上十年以下有期徒刑，併科新臺幣七百萬元以下罰金。
第一項至第三項之未遂犯罰之。


司法院資訊處製作；財團法人民間司法改革基金會備份。
